【裁判字號】    99,上訴,939
【裁判日期】    991208
【裁判案由】    妨害風化
【裁判全文】
臺灣高等法院臺南分院刑事判決         99年度上訴字第939號
上  訴  人  臺灣臺南地方法院檢察署檢察官
被      告  王叔銘
上列上訴人因被告妨害風化案件，不服臺灣臺南地方法院99年度
訴字第1094號中華民國99年9月9日第一審判決（簡易處刑書案號
：臺灣臺南地方法院檢察署99年度偵字第9463號），提起上訴，
本院判決如下：
    主  文
原判決撤銷。
王叔銘意圖使女子與他人為性交之行為，而容留以營利，處有期
徒刑貳月，如易科罰金，以新臺幣壹仟元折算壹日。
    事  實
一、王叔銘為臺南縣玉井鄉○○路82巷1號「華春客棧」負責人
    ，並負責外場接待客人及帶客人進入包廂等工作，基於意圖
    使成年女子與男客為性交之行為而媒介、容留以營利之犯意
    ，於民國99年4月18日19時30分許，媒介男客張保桐與其所
    容留之成年女子李金秀在「華春客棧」房間內從事俗稱「全
    套」之性交行為，並收取新臺幣（下同）600元，由李金秀
    取得400元，王叔銘則從中抽取200元營利。嗣經李金秀於99
    年4月26日向警方報案，始循線查獲。
二、案經臺南縣警察局玉井分局報請臺灣臺南地方法院檢察署檢
    察官偵查起訴。
    理  由
一、按被告以外之人於審判外之陳述，雖不符前四條之規定，而
    經當事人於審判程式同意作為證據，法院審酌該言詞陳述或
    書面陳述作成時之情況，認為適當者，亦得為證據；當事人
    、代理人或辯護人於法院調查證據時，知有第159條第1項不
    得為證據之情形，而未於言詞辯論終結前聲明異議者，視為
    有前項之同意，刑事訴訟法第159條之5定有明文。查本判決
    所引用之供述證據，業據檢察官及被告於審理程序時均不爭
    執證據能力，迄至言詞辯論終結前，亦未主張有刑事訴訟法
    第159條第1項不得為證據之情形，本院審酌該等證據作成時
    之情狀，並無違法或不當等情形，認為以之作為本案之證據
    亦屬適當，依上開規定，自具有證據能力。另其餘非供述證
    據亦均經法定程序取得，無不得為證據之情形，自均有證據
    能力。
二、訊據被告王叔銘對於上開事實均坦承不諱，核與證人李金秀
    、張保桐於警詢時所述情節相符，並有現場照片3張附卷可
    稽，事證明確，被告犯行洵堪認定。
三、核被告所為係犯刑法第231條第1項之意圖使女子與他人為性
    交之行為而容留以營利罪。被告媒介進而容留女子與他人為
    性交之行為，媒介之低度行為應為容留之高度行為吸收，不
    另論罪。
四、原審以被告前於99年4月28日上午9時許，媒介張三鳳與男客
    蕭貴官在華春客棧內從事性交易，為警查獲，並經原審法院
    於99年6月29日以99年度簡字第1578號判處拘役50日確定（
    99年7月19日確定），有臺灣高等法院被告前案紀錄表、上
    開簡易判決書在卷可稽。另被告於警詢時供稱自99年4月5日
    起容留張三鳳在華春客棧上班，每日從事性交易次數約2至3
    人次；另自98年10月下旬起開始容留李金秀在華春客棧上班
    ，每日約從事性交易1至2人次等語，核與證人李金秀於警詢
    時證稱：伊是自98年10月8日起，在華春客棧從事性交易等
    語大致相符。故認係在其所經營同一間華春客棧內，持續媒
    介、容留不同女子進行性交易以營業之行為，顯具有反覆、
    延續實行之特徵，在行為概念上，應評價認係包括一罪之集
    合犯。本案被告被訴之犯罪時點，既係在前揭業經法院判決
    確定所認定之犯罪時點之前，則本件被告被訴之犯行，應為
    前開確定判決之既判力效力所及，乃不經言詞辯論，逕諭知
    免訴之判決，固非無見。惟按刑法於95年7月1日修正施行，
    基於一罪一罰，以實現刑罰公平原則之考量，將包含多數侵
    害法益行為，但科刑上僅論以一罪之連續犯及僅成立實質一
    罪之常業犯規定刪除。為避免流於嚴苛，原可單獨成罪之多
    數行為，苟依社會通念，認為刑罰上予以單純一罪評價，始
    符合刑罰公平原則者，自應僅總括論以一罪；然其範圍必須
    與修法意旨相契合。又集合犯係指犯罪構成要件之行為，依
    其本質、犯罪目的或社會常態觀之，通常具有反覆、繼續之
    特性，此等反覆、繼續實行之行為，於自然意義上雖係數行
    為，但依社會通念，法律上應僅為一總括之評價，法律乃將
    之規定為一獨立之犯罪類型，而為包括一罪。故犯罪是否為
    包括一罪之集合犯，客觀上，應斟酌其法律規定之本來意涵
    、實現該犯罪目的之必要手段、社會生活經驗中該犯罪實行
    常態及社會通念；主觀上，則視其是否出於行為人之一次決
    意，並秉持刑罰公平原則等情形，加以判斷。而由修正前兒
    童及少年性交易防制條例第23條第3項及刑法第231條第2項
    於立法時均另有常業犯之規定觀之，難認兒童及少年性交易
    防制條例第23條第2項及刑法第231條第1項規定均有「集合
    犯」之性質（最高法院99年度台上字第6739、1488號判決意
    旨參照）。本件被告意圖使女子與他人為性交之行為，而容
    留以營利之行為，係為實現牟利之犯罪目的，依吾人生活經
    驗，其犯罪之實行，固以反覆、繼續為常態，然其係先後媒
    介不同之女子從事性交易，犯罪時間長達數日，依社會通念
    ，殊難認以評價為一罪為適當，自不得認僅成立集合犯之包
    括一罪。況容留女子與他人為性交易一次，與容留女子與他
    人為性交易多次同視，均論以一罪，無異變相鼓勵該項犯罪
    行為，恐非社會通念所能接受。原判決將被告前案於99年4
    月28日容留女子張三鳳與他人性交及本案99年4月18日容留
    女子李金秀與他人性交等2次行為，認屬集合犯，應包括視
    為一罪，因前案已判決確定，乃為被告免訴之諭知，不無判
    決適用法則不當之違法。檢察官循此提起上訴，指摘原判決
    不當，為有理由，自應由本院將原判決予以撤銷改判。爰審
    酌被告容留女子與他人為之行為以營利，對社會公共秩序及
    善良風俗均有不良影響，惟考量被告犯後已坦承犯行，態度
    良好等一切情狀，量處如主文所示之刑，並諭知易科罰金之
    折算標準。
據上論結，應依刑事訴訟法第369條第1項前段、第364條、第299
條第1項前段，刑法第231條第1項、第41條第1項前段，刑法施行
法第1條之1判決如主文。
本案經檢察官劉欽銘到庭執行職務。
中    華    民    國    99    年    12    月     8    日
                  刑事第六庭    審判長法  官  董武全
                                      法  官  賴純慧
                                      法  官  林英志
以上正本證明與原本無異。
如不服本判決應於收受送達後10日內向本院提出上訴書狀，其未
敘述上訴理由者，並得於提起上訴後10日內向本院補提理由書（
均須按他造當事人之人數附繕本）「切勿逕送上級法院」。
                                      書記官  魏安里
中    華    民    國    99    年    12    月    8     日
附錄本案論罪科刑法條全文：
中華民國刑法第231條
（圖利使人為性交或猥褻罪）
意圖使男女與他人為性交或猥褻之行為，而引誘、容留或媒介以
營利者，處5年以下有期徒刑，得併科10萬元以下罰金。以詐術
犯之者，亦同。
公務員包庇他人犯前項之罪者，依前項之規定加重其刑至二分之
一。

司法院資訊處製作；財團法人民間司法改革基金會備份。
